【裁判字號】    87,易,224
【裁判日期】    890217
【裁判案由】    竊盜等
【裁判全文】
臺灣新竹地方法院刑事判決                          八十七年度易字第二二四號
    公  訴  人  臺灣新竹地方法院檢察署檢察官
    被      告  丁○○
                乙○○
右列被告等因竊盜等案件，經檢察官提起公訴（八十六年度偵字第七四七六號），本
院判決如左：
    主  文
丁○○竊盜，累犯，處有期徒刑柒月。
乙○○搬運贓物，累犯，處有期徒刑伍月。
    事  實
一、丁○○有妨害家庭及多次違反麻醉藥品管理條例案件前科，最後一次於民國八十
    四年間因違反麻醉藥品管理條例案件，經本院判處有期徒刑十月確定，於八十五
    年六月二十五日執行完畢；乙○○亦有違反麻醉藥品管理條例案件前科，最後一
    次係於八十五年間，因違反麻醉藥品管理條例案件，經本院判處有期徒刑七月確
    定，於八十六年五月十七日執行完畢，其二人均不知悔改。丁○○復意圖為自己
    不法之所有，於八十六年七月二十七日上午七時二十分至八時許間之某時，在新
    竹縣新埔鎮山區，盜捕丙○○所飼養放飛之賽鴿共十四隻，得手後，先於當日晚
    上八時許，依前開賽鴿腳環上所載之（０３）0000000號電話，向丙○○
    索價新台幣（下同）二萬五千元為丙○○拒絕後，又於同年月二十八日晚上八時
    許，再以上開電話連繫丙○○的家屬表示願改以每隻賽鴿九百元之價格讓其取回
    ，丙○○為能報警查獲丁○○，遂於同年月三十日晚間連繫丁○○並偽裝同意以
    每隻賽鴿九百元之價格帶回上開十四隻賽鴿，雙方並約定於翌（三十一）日中午
    十二時三十分，在新竹市磐石中學前交付價款。乙○○明知前開賽鴿為丁○○因
    盜捕所得之贓物，竟仍受丁○○之請託，先於同年月三十一日下午一時三十分許
    載送丁○○至新竹市磐石中學前與丙○○接洽後，即應丁○○之要求返回丁○○
    位於新竹市○○路四Ｏ一號住處，自倉庫搬運前開其已先依丁○○之囑咐自苗栗
    縣頭份鎮運至該處之賽鴿十四隻至其自用小客車內，約於同日下午三時三十分，
    丁○○帶同丙○○至前開住處附近，乙○○自車廂取出前開賽鴿交付予丙○○，
    丙○○清點無誤後即交付一萬四千元之價款（丙○○誤算）予丁○○時，為埋伏
    之警員當場查獲。
二、案經新竹縣警察局新埔分局移送臺灣新竹地方法院檢察署檢察官偵查起訴。
    理  由
一、訊據被告丁○○、乙○○二人固均坦承有上開打電話予被害人丙○○要其拿錢取
    回鴿子及搬運鴿子等情，惟均矢口否認有右揭竊盜或搬運贓物之犯行，被告丁○○辯稱：伊叔叔鄧雲煥與其教練甲○○二人所共同飼養放飛之鴿子十二隻，為某
    位彰化人盜捕，伊受託前往取贖，因對方要求須一併將丙○○所有的鴿子以二萬
    五千元之價格一起帶回，伊才會通知丙○○交付金錢取回鴿子，伊實非盜捕鴿子
    之人云云，被告乙○○則辯稱：丁○○告訴伊有位朋友要買鴿子，伊只是幫忙搬
    運鴿子云云。惟查：右揭犯罪事實，業據被害人丙○○於偵、審中供述對方曾以
    電話勒贖二萬五千元，後來降價改以每隻九百元取贖，其為使犯嫌繩之以法，始
    偽裝同意此價回贖鴿子等語明確，亦經被告丁○○陳明在卷，並有業經其領回所
    交付之一萬四千元而出具之贓證物保管收據一紙在卷可憑，被告丁○○確係要求
    被害人以每隻九百元之價格取回被害人所飼養放飛之十四隻鴿子無誤；而被告丁○○於偵查中供稱其叔叔鄧雲煥託其回贖之鴿子為十六隻，於本院審理時又改稱
    係受託十二隻，然證人鄧雲煥於偵查中證稱：其所飼養之賽鴿雖確曾遭人網捕，
    惟其請被告丁○○代為回贖者僅有一次，且僅賽鴿一隻，未有丁○○所述受伊請
    託回贖賽鴿十六隻一事等語。雖被告丁○○表示證人鄧雲煥較不管事，要求傳訊
    證人即鄧雲煥之養鴿教練甲○○，經本院傳訊證人甲○○，其證稱：確實有一次
    委託被告丁○○代為取回被盜捕的鴿子，且依一般規矩，必須一次把該區被捕的
    鴿子全部取回，無法單獨取自己的鴿子，但當次只有請被告丁○○帶回二隻共一
    千八百元，且賽鴿比賽一年二次，其在八十六年時只有參加春季（五月份）比賽
    ，並未參加秋季（十月）等語，再經核對證人甲○○所言，託被告丁○○取回之
    鴿子不僅在隻數上與被告丁○○所言相差甚多，連時間都不相符合，是被告丁○○所辯顯係臨訟卸責之詞，不足採信，被害人丙○○所有之十四隻賽鴿應確係於
    放飛途中被被告丁○○以不法方法捕得，堪以認定。又上開十四隻賽鴿於腳環上
    均繫有鴿主丙○○之姓名及連絡電話，被告乙○○受被告丁○○之託搬運並交付
    上開鴿子予被害人丙○○，自應能知悉該批鴿子均為盜網之贓物，且上開鴿子於
    購買時之市價一隻約一萬元，亦據被害人丙○○指述在卷，若果真係被告丁○○
    欲出賣予被害人，則一隻九百元之價格未免離譜，是被告乙○○所辯亦與常情不
    符，為事後脫罪之詞，亦無足採信，本件事證已臻明確，被告二人之犯行洵堪認
    定，應予依法論科。
二、核被告丁○○所為，係犯刑法第三百二十條第一項之竊盜罪，被告乙○○所為，
    係犯同法第三百四十九條第二項之搬運贓物罪。末查，被告丁○○有妨害家庭及
    多次違反麻醉藥品管理條例案件前科，最後一次於八十四年間因違反麻醉藥品管
    理條例案件，經本院判處有期徒刑十月確定，於八十五年六月二十五日執行完畢
    ；被告乙○○亦有違反麻醉藥品管理條例案件前科，最後一次係於八十五年間，
    因違反麻醉藥品管理條例案件，經本院判處有期徒刑七月確定，於八十六年五月
    十七日執行完畢，有臺灣新竹地方法院檢察署刑案資料查註紀錄表、本院被告全
    國前案紀錄表及臺灣高等法院被告全國前案紀錄表等在卷足參，其等均於前案執
    行完畢後五年以內再犯本件有期徒刑以上之罪，均為累犯，均依刑法第四十七條
    規定加重其刑。爰審酌被告二人犯罪之動機、目的、手段，犯罪時所受之刺激及
    其品性、生活狀況、智識程度、犯罪所生之損害及犯罪後態度等一切情狀，分別
    量處如主文所示之刑。
三、至於臺灣苗栗地方法院檢察署移送併案審理（八十六年度偵字第三三四六號）被
    告丁○○恐嚇取財之犯行部分，因本案就被告丁○○部分起訴事實為竊盜他人賽
    鴿，公訴人亦以移送意旨雖認被告丁○○係犯刑法第三百四十六條第一項之恐嚇
    取財罪，惟被害人始終未有遭受被告恐嚇危害於安全之指述，且被害人係為使被
    告丁○○繩之以法始佯裝願以金錢贖回其所有之賽鴿，顯然被告丁○○盜捕被害
    人放飛賽鴿後之行勒贖行為，未另生損害於被害人丙○○之個人法益，認此部分
    犯罪不能成立，而不另為不起訴之處分在案，今移送併案審理部分既與本案無何
    裁判上一罪關係，本院自無法予以審理，應退回檢察官另行依法處理，附此敘明
    。
四、據上論斷，應依刑事訴訟法第二百九十九條第一項前段，刑法第三百二十條第一
    項、第三百四十九條第二項、第四十七條，罰金罰鍰提高標準條例第一條前段，
    判決如主文。
本案經檢察官許麗美到庭執行職務。
中      華    民      國    八十九    年      二      月     十七     日
                                  臺灣新竹地方法院刑事第一庭
                                      法      官  遲  中  慧
右正本證明與原本無異。
如不服本判決，應於判決送達後十日內向本院提出上訴狀( 應附繕本 )，上訴於
臺灣高等法院。
                                     書  記  官  龔  柏  萃
中      華      民      國    八十九    年      二      月     十七     日
附錄本案論罪科刑法條全文：刑法第三百二十條第一項、第三百四十九條第二項、
刑法第三百二十條第一項
意圖為自己或第三人不法之所有，而竊取他人之動產者，為竊盜罪，處五年以下有期
徒刑、拘役或五百元以下罰金。
刑法第三百四十九條第二項
搬運、寄藏、收買贓物或為牙保者，處五年以下有期徒刑、拘役或科或併科一千元以
下罰金。


司法院資訊處製作；財團法人民間司法改革基金會備份。
